臺灣板橋地方法院民事裁定　　　　　　 100年度小上字第30號
上　訴　人　丞璽企業管理顧問股份有限公司
法定代理人　陳協佑
被上訴人　　葉林堯即林堯企業社
上列當事人間請求給付貨款事件，上訴人對於中華民國100年1月
20日本院板橋簡易庭99年度板小字第3150號第一審小額民事判決
提起上訴，本院裁定如下：
    主  文
上訴駁回。
第二審訴訟費用新臺幣壹仟伍佰元由上訴人負擔。
    理  由
一、按對於小額程序第一審判決之上訴，非以其違背法令為理由
    ，不得為之，民事訴訟法第436條之24第2項定有明文。又前
    開上訴，其上訴狀內應記載上訴理由，並表明原判決所違背
    之法令及其具體內容，以及依訴訟資料可認為原判決有違背
    法令之具體事實，同法第436 條之25亦定有明文。是當事人
    以小額訴訟程序之第一審判決違背法令為理由提起上訴時，
    就原判決如何不適用法規或適用法規不當，其上訴狀或理由
    書應有具體之指摘，並揭示該法規之條項或其內容，若係成
    文法以外之法則，應揭示該法則之旨趣，倘為司法院解釋或
    最高法院之判例，則應揭示該判解之字號或其內容，如依民
    事訴訟法第469 條第1款至第5款所列各款事由提起上訴者，
    其上訴狀或理由書應揭示合於該條款之事實；若小額訴訟程
    序上訴人之上訴狀或理由書未依上述方法為表明者，即難認
    已對原判決之違背法令有具體之指摘，其上訴自難認為合法
    。
二、本件上訴人係對於小額訴訟之第一審判決提起上訴，核其上
    訴狀所載乃指陳：被上訴人所出貨品並未完全符合上訴人要
    求，其中存在無標示製造日期、無成分標示、無製造商或代
    理商標示等瑕疵，原審判決未考量上訴人依民法第356 條規
    定得請求減少價金，率爾認定上訴人應全額給付貨款，有判
    決不適用法規之違背法令之情事等語。併據提出照片為證。
    惟查原判決已認定上訴人並未舉證證明被上訴人交付之貨品
    究有何瑕疵，且遍查原審卷內資料，上訴人於原審未有主張
    民法第356 條減少價金之事實，原審未予審酌上訴人是否得
    依民法356 條減少價金，難認有何違誤，自不得逕據此認定
    原審判決有違背法令。再者上訴人提起之上訴理由，指陳被
    上訴人所出貨品並未完全符合上訴人要求，並提出照片為證
    ，此仍僅係就原審認定事實之當否為爭執，並未具體指出原
    審判決有如何違背法令情事，更未指明原審判決所違反之法
    令條項或其內容以及依訴訟資料有何判決違背法令之具體事
    實，參諸前開說明，自不得謂已合法表明上訴理由，從而本
    件上訴，顯難認為合法，應予駁回。況依民事訴訟法第 436
    條之28本文規定：「當事人於第二審程序不得提出新攻擊或
    防禦方法。」，是上訴人提起上訴之後，提出照片以作為證
    明被上訴人有無標示製造日期、無成分標示、無製造商或代
    理商標示等瑕疵之證據之新攻擊或防禦方法，於法自有未洽
    ，亦應駁回。至於被上訴人倘確有交付瑕疵貨品予上訴人屬
    實，要係上訴人得否依法另訴請求之問題，附此敘明。
三、本件第二審訴訟費用應依民事訴訟法第436 條之19條第1 項
    確定其數額為新臺幣1500元，應由上訴人負擔。
四、依民事訴訟法第436條之32第1項、第2 項、第444條第1項、
    第95條、第78條、第436條之19第1項，裁定如主文。
中    華    民    國    100    年    3    月    18    日
                  民事第二庭    審判長法  官  陳麗玲
                                      法  官  朱耀平
                                      法  官  李行一
以上正本證明與原本無異
如對本判決上訴，須於判決送達後20日內向本院提出上訴狀，
同時表明上訴理由；如已於本判決示後送達前提起上訴者，應於
判決送達後10日內補具上訴理由（均須按他造當事人之人數附繕
本）。如委任律師提起上訴者，應一併繳納上訴審裁判費。
中    華    民    國    100    年    3    月    18    日
                                      書記官  蔡於衡